臺灣新北地方法院三重簡易庭小額民事判決
111年度重小字第1433號
原      告  華南商業銀行股份有限公司

法定代理人  張振芳  
訴訟代理人  黃家洋  
            邱偉峰  
被      告  蘇慕謙  
上列當事人間請求清償信用卡消費借款事件，本院於民國111年6
月9日言詞辯論終結，判決如下：
　　主　    文
一、被告應給付原告新臺幣（下同）56,296元，及其中49,883元
    自民國110年11月8日起至清償日止，按年息15％計算之利息
    。
二、訴訟費用1,000元由被告負擔。
三、本判決得假執行。
　　事實及理由要領
一、原告主張：緣被告蘇慕謙前於民國100年5月24日向原告申請
    使用原告發行之信用卡，簽訂約定條款，經原告核准消費額
    度為5萬元整，並發給信用卡（卡號：0000000000000000）
    。依上開約定條款第14、15條約定，被告應按其給付原告各
    項帳款，逾期未為給付即應按年利率15％計付收利息。依約
    被告即得於財團法人聯合信用卡處理中心之特約商店記帳消
    費，但應於次月繳款截止日前向原告清償。詎被告未依約繳
    款，原告遂於110年11月4日依據約定條款第21、22條規定，
    停止被告使用信用卡，其債務業經視為全部到期。依被告至
    110年11月7日止使用前揭信用卡簽帳消費或預借現金，並經
    原告墊付該消費帳款或現金金額共計56,296元整，經原告屢
    為催討，迄未清償依借款契約第14條第1項之約定，債務視
    為全部到期，依約即喪失期限利益，爰依民法消費借貸關係
    ，請求被告給付本金、利息等語。並聲明：如主文第1項所
    示。
二、被告則稱：確實有欠款等語。
三、原告主張之事實，業據其提出信用卡墊款本金利息費用明細
    表、對帳單交易明細、信用卡申請書暨約定條款等件為證 
    ，且被告到庭亦不否認有原告所主張欠款之事實，本院綜合
    調查證據之結果及全辯論意旨，認原告之主張為真實。
四、從而，原告依借款契約之法律關係，請求被告給付如主文第
    1項所示之金額，為有理由，應予准許。
五、本件係法院依小額程序為被告敗訴之判決，爰依民事訴訟法
    第436條之20之規定，依職權宣告假執行。
六、訴訟費用負擔之依據：依民事訴訟法第436條之19、第78條
    規定，確定訴訟費用額為1,000元，由被告負擔。　　　　
中　　華　　民　　國　　111 　年　　6 　　月　　23　　日
　　　　　　　　　三重簡易庭  法  官  王凱俐
以上為正本係照原本作成。
對於本件判決如有不服，應於收受送達後20日內向本院提出上訴
書狀，上訴於本院合議庭，並按他造當事人之人數附具繕本。當
事人之上訴，非以判決違背法令為理由不得為之，上訴狀應記載
上訴理由，表明下列各款事項：
（一）原判決所違背之法令及其具體內容。
（二）依訴訟資料可認為原判決有違背法令之具體事實。
如未於上訴後20日內補提合法上訴理由書，法院得逕以裁定駁回
上訴。
中　　華　　民　　國　　111 　年　　6 　　月　　23　　日
                          　　書記官　李采錡